---
title: "Transaktionsanalyse"
author: "Anna & René"
date: "1/8/2020"
output: html_document
---
# Daten Upload und Bereinigung (RL)
```{r liabraries laden, include=TRUE, message=FALSE}
# benötigte Libraries laden

library(readxl)
library(tidyverse)
library(lubridate) 
library(knitr)
library(kableExtra)
```


```{r import der Daten, include=FALSE}

# Import der Daten

raw_data <- read_excel("Online_Retail_Data.xlsx")
```


```{r Manipulation der Rohdaten, include=TRUE, message=FALSE}
# Manipulation der Daten

weekend <- c("Sa", "So") # Sa. und So. als Value, um Weekend-Spalte im nächsten Schritt zu erzeugen

bereinigte_daten <- raw_data %>% # Verwende die hochgeladenen Rohdaten und dann...
  distinct(InvoiceNo, StockCode,Description,Quantity,InvoiceDate,UnitPrice,CustomerID,Country) %>% # lösche doppelte Werte 
  filter(Country == "United Kingdom", # filtere diese auf UK, 
         CustomerID != is.na(CustomerID), # schließe Customer ohne ID aus und
         Quantity > 0, # berücksichtige nur Artikel mit einer Quantity größer Null (nochmal überdenken, aber für den Moment zum arbeiten okay)
         UnitPrice > 0) %>% # und filtere negative Preise raus. 
  mutate(InvoiceNo = factor(InvoiceNo), # Ändere InvoiceNo, StockCode, CustomerID und Country in Faktoren
         StockCode = factor(StockCode),
         CustomerID = factor(CustomerID),
         Country = factor(Country),
         date = floor_date(InvoiceDate, "day"), # erzeuge eine Date Spalte aus dem InvoiceDate
         hour = hour(InvoiceDate), # erzeuge eine zusätzliche hour Spalte,
         weekday = wday(InvoiceDate, label = TRUE), # eine weekdaySpalte
         is_weekend = weekday %in% weekend) # sowie eine Spalte ob eine Order am Wochenende erfolgte. 

glimpse(bereinigte_daten)

```

# Beschreibung der Daten (AH)


```{r Datentransformation Kunden, include=FALSE}
# Kunden
# Tabelle nach Kunden sortiert

customer_summary <- 
  bereinigte_daten %>% 
  group_by(CustomerID) %>% 
  summarise(orders = n(), # Anzahl an Orders n()
            quantity = sum(Quantity),
            revenue = sum(Quantity * UnitPrice),
            UnitPrice = sum(UnitPrice),
            first_order = min(date),
            last_order = max(date)) %>% 
  mutate(avg_order_val = revenue / orders,
         avg_item_val = revenue / quantity)
          

#Wie viele Kunden haben wir?
dim(customer_summary) # 3921 Kunden
anzahl_kunden=3921

# Wie viele Bestellungen wurden in dem Zeitraum ausgelöst?

sum(customer_summary$orders)
gesamtbestellungen_kunden=349227

# Wie viele Bestellungen pro Kunde?

bestellungen_pro_kunde=mean(customer_summary$orders)
durchschnittliche_bestellungen=gesamtbestellungen_kunden/anzahl_kunden #das gleiche wie drüber

summary(customer_summary$orders)

bestellungen_pro_kunde_median=median(customer_summary$orders)

# Wir sehen das mindestens ein Kunde 7676 Bestellungen getätigt hat, deshalb Durschnittswert erhöht
# Betrachtet man stattdessen den Median, liegt der Durchschnitt bei 40, kommmt der Realität näher, da der Ausreißer nicht so stark ins Gewicht fällt.
bestellungen_pro_kunde_median=median(customer_summary$orders)

# Wie viel Umsatz pro Kunde?

umsatz_pro_kunde_mean=mean(customer_summary$revenue)
umsatz_pro_kunde_median=median(customer_summary$revenue)

# Gesamter Umsatz über alle Kunden?

sum(customer_summary$revenue)
gesamtumsatz_kunden=7285025

```

Der Zeitraum der Analyse bezieht sich auf den `r min(bereinigte_daten$date)` bis `r max(bereinigte_daten$date)`. Im Datensatz sind **`r anzahl_kunden` Kunden** enhalten, die gesamt **`r gesamtbestellungen_kunden` Bestellungen** getätigt haben und dabei einen **Gesamtumsatz von `r gesamtumsatz_kunden`** erzeugt haben. Dabei wurden **durchschnittlich pro Kunde `r bestellungen_pro_kunde` Bestellungen** getätigt, allerdings zeigen die Daten, dass unter den Kunden mindestens einer ist, der 7676 Bestellungen getätigt hat. Damit dieser Ausreißer nicht so stark ins Gewicht fällt, betrachten wir zustäzlich den Median, dieser liegt bei `r bestellungen_pro_kunde_median`. Ausgelöst wurde dabei ein **durchschnittlicher Kundenumsatz von `r umsatz_pro_kunde_mean`**, der Median liegt hier bei `r umsatz_pro_kunde_median`. 

```{r Datentransformation Bestellungen und Produkt, include=FALSE}
## Produkte und Bestellungen


product_summary <- bereinigte_daten %>%
  group_by(StockCode, Description) %>%
  summarise(anzahl = n(),
            unit_price = mean(UnitPrice),
            revenue = anzahl * unit_price) %>% 
  arrange(desc(revenue))  # arrange (zum sortieren einer Tabelle) mit desc dann absteigende Sortierung 


anzahl_verschiedene_produkte=3861


# Revenue nach Produkt 
# Produkt 1
produkt_höchster_umsatz <- product_summary %>% head(1) %>% .[2]
umsatz_umsatzstärkstes_produkt <- product_summary %>%  head(1) %>% .[5]
# Produkt 2
produkt2_höchster_umsatz <- product_summary %>% .[2] %>% slice(2)
umsatz_umsatzstärkstes_produkt2 <- product_summary %>% .[5] %>% slice(2)
# Produkt 3
produkt3_höchster_umsatz <- product_summary %>% .[2] %>% slice(3)
umsatz_umsatzstärkstes_produkt3 <- product_summary %>% .[5] %>% slice(3)
unitPrice_umsatzstärkstes_produkt3 <- product_summary %>% .[4] %>% slice(3)

umsatz_umsatzstärkstes_produkt6 <- product_summary %>% .[5] %>% slice(6)

# Absatz nach Produkt

product_summary2 <- bereinigte_daten %>%
  group_by(StockCode, Description) %>%
  summarise(anzahl = n(),
            unit_price = mean(UnitPrice),
            revenue = anzahl * unit_price) %>% 
  arrange(desc(anzahl))
# Produkt 1
produkt_höchster_absatz <- product_summary2 %>% head(1) %>% .[2]
absatz_absatzstärkstes_produkt <- product_summary2 %>%  head(1) %>% .[3]
# Produkt 2
produkt2_höchster_absatz <- product_summary2 %>% .[2] %>% slice(2)
absatz_absatzstärkstes_produkt2 <- product_summary2 %>% .[3] %>% slice(2)
# Produkt 3
produkt3_höchster_absatz <- product_summary2 %>% .[2] %>% slice(3)
absatz_absatzstärkstes_produkt3 <- product_summary2 %>% .[3] %>% slice(3)
unitPrice_absatzstärkstes_produkt3 <- product_summary2 %>% .[4] %>% slice(3)

produkt5_höchster_absatz <- product_summary2 %>% .[2] %>% slice(5)
produkt5_höchster_absatz <- product_summary2 %>% .[2] %>% slice(6)

# Produkt nach Preis

product_summary3 <- bereinigte_daten %>%
  group_by(StockCode, Description) %>%
  summarise(anzahl = n(),
            unit_price = mean(UnitPrice),
            revenue = anzahl * unit_price) %>% 
  arrange(desc(unit_price)) 

# Wie viele Produkte pro Bestellung? 
# Zeigt den Umsatz pro Bestellung an und wie viele Produkte pro Bestellung
order_summary <- bereinigte_daten %>% 
  mutate(revenue = UnitPrice*Quantity) %>% 
  group_by(InvoiceNo, weekday, hour) %>% 
  summarise(anzahl_verschiedene_produkte = n(),
            revenue_order = sum(revenue),
            anzahl_produkte = sum(Quantity))

produkte_pro_bestellung_mean <- mean(order_summary$anzahl_produkte)
summary(order_summary$anzahl_produkte)
produkte_pro_bestellung_median <- median(order_summary$anzahl_produkte)
```

Insgemsamt wurden im Zeitverlauf **`r anzahl_verschiedene_produkte`** verschiedene Produkte bestellt, eine Bestellung umfasst im Durchschnitt `r mean(order_summary$anzahl_verschiedene_produkte)` verschiedene Produktearten und gesamt `r median(order_summary$anzahl_produkte)` Einzelprodukte. Das umsatzstärkste Produkt ist **`r product_summary %>% head(1) %>% .[2]`** mit **`r product_summary %>%  head(1) %>% .[5]` Umsatz**, darauf folgen **`r product_summary %>% .[2] %>% slice(2)`** mit **`r product_summary %>% .[5] %>% slice(2)` Umsatz** und **`r product_summary %>% .[2] %>% slice(3)`** mit **`r product_summary %>% .[5] %>% slice(3)` Umsatz**. Das Produkt `r product_summary %>% .[2] %>% slice(3)` ist zudem das teuerste Produkt des Unternehmens mit einem Kaufpreis von `r product_summary %>% .[4] %>% slice(3)` Pfund.


```{r, echo=FALSE}
# Tabelle Produkte nach Revenue

kable(product_summary[1:10, 2:5], caption = "Produkte mit höchstem Umsatz")%>% 
  kable_styling(bootstrap_options = c ("striped", "hover", "responsive", full_width = F, position = "float_right")) %>% 
  column_spec(1, bold = T, background = "grey")
```

Betrachten wir den Absatz der Produkte, war das absatzstärkste Produkt **`r product_summary2 %>% head(1) %>% .[2]`** mit einer Anzahl von **`r product_summary2 %>%  head(1) %>% .[3]` Stück**, dieses war bei der Umsatz-Betrachtung zuvor auf Platz sechs mit `r product_summary %>% .[5] %>% slice(6)` Umsatz . Gefolgt von **`r product_summary2 %>% .[2] %>% slice(2)`** (`r product_summary2 %>% .[3] %>% slice(2)` Stück) und **`r product_summary2 %>% .[2] %>% slice(3)`** (`r product_summary2 %>% .[3] %>% slice(3)` Stück). 

```{r, echo= FALSE}
# Tabelle Produkte nach Absatz

kable(product_summary2[1:10, 2:5], caption = "Produkte mit höchstem Absatz")%>% 
  kable_styling(bootstrap_options = c ("striped", "hover", "responsive", full_width = F, position = "float_right")) %>% 
  column_spec(1, bold = T, background = "grey") %>% 
  row_spec(1, bold = T, color = "white", background = "red") %>% 
  row_spec(3, bold = T, color = "white", background = "red") %>% 
  row_spec(5, bold = T, color = "white", background = "red") 
  
```

Berücksichtigen wir die Ergebnisse aus der Umsatz-Analyse zuvor und den Absatz, sehen wir, dass die Produkte **`r product_summary2 %>% .[2] %>% slice(3)`** und **`r product_summary2 %>% .[2] %>% slice(5)`** bei beiden sehr gut abschneiden. **`r product_summary2 %>% .[2] %>% slice(3)`** ist dabei das teuerste Produkt mit einem Einzel-Kaufpreis von **`r product_summary2 %>% .[4] %>% slice(3)` Pfund**. Wie zuvor schon erwähnt zeigt auch das Produkt **`r product_summary2 %>% head(1) %>% .[2]`** bei Umsatz und Absatz jeweils gute Werte.

```{r, Datentransformation Zeit, echo=FALSE}
# Wochentag, wie viele Bestellungen gab es je Wochentag

weekday_summary <- bereinigte_daten %>%
  group_by(InvoiceNo, weekday) %>%
  summarise(anzahl_produkte = n()) %>%
  group_by(weekday) %>%
  summarise(anzahl_bestellungen = n()) %>% 
  arrange(desc(anzahl_bestellungen))

# Uhrzeit, wie viele Bestellungen nach Tageszeit

hour_summary <- bereinigte_daten %>% 
  group_by(InvoiceNo, hour) %>% 
  summarise(anzahl_produkte = n()) %>% 
  group_by(hour) %>% 
  summarise(anzahl_bestellungen_tageszeit = n()) %>% 
  arrange(desc(anzahl_bestellungen_tageszeit))
```


## Bestellungen vor zeitlichem Hintergrund

Betrachten wir die Bestellungen nach Wochentagen, fällt auf, dass die **meisten Bestellungen  (`r weekday_summary %>% .[2] %>% slice(1)`) am Donnerstag** erfolgen, Samstags gingen allerdings gar keine Bestellungen ein. Schauen wir uns die Tageszeit an zu der die Bestellungen gesamt erfolgten, sehen wir, dass über alle Tage verteilt am meisten Bestellungen (`r hour_summary %>% .[2] %>% slice(1)`) in **Stunde `r hour_summary %>% .[1] %>% slice(1)`** erfolgen.
```{r, Bestellungen vor zeitlichem Hintergrund, echo=FALSE}

library(RColorBrewer)

# Bestellungen nach Wochentag 

ggplot(weekday_summary, aes(x = weekday, y = anzahl_bestellungen)) +
  geom_col(position = "dodge", fill = "skyblue") +
  labs(title = "Anzahl Bestellungen pro Wochentag") +
  xlab("Wochentag") +
  ylab("Anzahl Bestellungen") 

# Bestellungen nach Uhrzeit 

ggplot(hour_summary, aes(hour, anzahl_bestellungen_tageszeit)) +
  geom_bar(stat = "identity", fill = "skyblue") + # Anderer Weg als oben, hier mit geom_bar anstatt geom_col
  labs(title = "Anzahl Bestellungen nach Uhrzeit") +
  xlab("Uhrzeit") +
  ylab("Anzahl Bestellungen") 

# Wochentag nach Uhrzeit der Bestellung
weekday_hour_summary <- bereinigte_daten %>%
  group_by(InvoiceNo, weekday, hour)%>%
  summarise(anzahl_produkte = n())%>%
  group_by(hour, weekday) %>%
  summarise(anzahl_bestellungen = n())


```

Schauen wir uns die Bestellzeit für jeden Tag einzeln an, dann sehen wir, dass an allen Tagen die meisten Bestellungen in Stunde 12 eingehen. Außerdem sehen wir, dass donnerstags vergleichsweise länger bestellt wird.

```{r, echo=FALSE}

# Anzahl der Bestellungen seperat nach Uhrzeit und jeweiligem Wochentag

ggplot(weekday_hour_summary, aes(hour, anzahl_bestellungen)) + 
  geom_col(position = "dodge", fill = "skyblue") +
  facet_wrap(~ weekday, nrow = 2) +
  xlab("Uhrzeit") +
  ylab("Anzahl Bestellungen") +
  labs(title = "Anzahl der Bestellungen seperat nach Uhrzeit und Wochentag")

```


```{r, echo=FALSE, warning= FALSE}
# Umsatz nach Wochentag / Uhrzeit

# Wochentag, wie viel Umsatz gab es je Wochentag

revenue_weekday_summary <- bereinigte_daten %>%
  group_by(InvoiceNo, weekday) %>%
  summarise(quantity = sum(Quantity),
            revenue = sum(Quantity * UnitPrice))%>%
  group_by(weekday) %>% 
  summarise(revenue = sum(revenue))
 

# Uhrzeit, wie viele Bestellungen nach Tageszeit

revenue_hour_summary <- bereinigte_daten %>% 
  group_by(InvoiceNo, hour) %>% 
  summarise(quantity = sum(Quantity),
            revenue = sum(Quantity * UnitPrice)) %>%
  group_by(hour) %>%
  summarise(revenue= sum(revenue))
  
# Revenue nach Wochentag 

ggplot(revenue_weekday_summary, aes(x = weekday, y = revenue)) +
  geom_col(position = "dodge", fill = "navy") +
  labs(title = "Umsatz pro Wochentag") +
  xlab("Wochentag")+
  ylab("Umsatz") 

# Revenue nach Uhrzeit 

ggplot(revenue_hour_summary, aes(hour, revenue)) +
  geom_bar(stat = "identity", fill = "navy") + # Anderer Weg als oben, hier mit geom_bar anstatt geom_col
  labs(title = "Umsatz nach Uhrzeit") +
  xlab("Uhrzeit") +
  ylab("Umsatz") 

# Umsatz nach Wochentag und Uhrzeit

revenue_weekday_hour_summary <- bereinigte_daten %>%
  group_by(InvoiceNo, weekday, hour)%>%
  summarise(quantity = sum(Quantity),
            revenue = sum(Quantity * UnitPrice)) %>%
  group_by(hour, weekday) %>% 
  summarise(revenue= sum(revenue))


# Umsatz seperat nach Uhrzeit und jeweiligem Wochentag

ggplot(revenue_weekday_hour_summary, aes(hour, revenue)) + 
  geom_col(position = "dodge", fill = "navy") +
  facet_wrap(~ weekday, nrow = 2) +
  xlab("Uhrzeit") +
  ylab("Umsatz") +
  labs(title = "Umsatz seperat nach Uhrzeit und Wochentag")
 

```

# Preis-Analyse

```{r,product_summary}
# Scatterplot UnitPrice und Quantity

ggplot(product_summary, aes(unit_price, anzahl)) +
  geom_point() +
  labs(title = "Verkaufte Menge eines Produktes im Verhältnis zu dessen Produktpreis") +
  scale_x_log10()

# Ausreißer
ausreißer_produkte <- product_summary %>% 
    filter(unit_price>100 |anzahl>1000) %>% .[2:5]

kable(ausreißer_produkte, caption = "Ausreißer") %>% 
  kable_styling(bootstrap_options = c ("striped", "hover", "responsive", full_width = F, position = "float_right")) %>% 
  column_spec(1, bold = T, background = "grey")



ggplot(product_summary, aes(unit_price, revenue)) +
  geom_point() +
  labs(title = "Umsatz eines Produktes im Verhältnis zu dessen Produktpreis") +
  scale_x_log10()

# Ausreißer
ausreißer_produkte2 <- product_summary %>% 
    filter(unit_price>100 |revenue>5000) %>% .[2:5]

kable(ausreißer_produkte2, caption = "Ausreißer") %>% 
  kable_styling(bootstrap_options = c ("striped", "hover", "responsive", full_width = F, position = "float_right")) %>% 
  column_spec(1, bold = T, background = "grey")
  
ausreißer_produkte <- product_summary %>% 
    filter(unit_price>100 |anzahl>1000) 

ausreißer_bei_anzahl_u_revenue <- ausreißer_produkte %>%
  semi_join(ausreißer_produkte2, by = c("Description"))

ausreißer_unterschiedlich <- ausreißer_produkte %>%
  anti_join(ausreißer_produkte2, by = c("Description"))

ggplot(product_summary, aes(unit_price, revenue)) +
  geom_point() +
  labs(title = "Umsatz eines Produktes im Verhältnis zu dessen Produktpreis") 
```

```{r,Pareto Analyse Produkte}
# Kunden und dann Anzahl Bestellungen, durchschnittlicher Bestellwert und Umsatz

pareto_analyse_produkt <- customer_summary %>% 
  select(CustomerID, orders, avg_order_val,revenue) %>% 
  arrange(desc(revenue)) %>% 
  mutate(cum.revenue=cumsum(revenue)/sum(revenue)*100) %>% 
  mutate(Kategorie=ifelse(cum.revenue<=20, "A", 
                          ifelse(cum.revenue > 80, "C", "B")))

pareto_analyse_produkt_neu <- pareto_analyse_produkt %>% 
  group_by(Kategorie, CustomerID) %>% 
  select(cum.revenue, orders, avg_order_val,revenue)
  
# Verteilung ABC
library(ABCanalysis)

ggplot(pareto_analyse_produkt_neu, aes(x=Kategorie, y=orders)) +
  geom_bar(stat = "identity", aes(fill=cum.revenue)) 

  # sort.by.groups = TRUE
  #geom_line(aes(x=Kategorie, y=cum.revenue))


```



```{r}
# Umsatz über gesamten Zeitraum 

umsatz_zeitverlauf <- bereinigte_daten %>% 
  group_by(date) %>% 
  summarise(revenue= sum(Quantity*UnitPrice)) %>% 
  mutate(date= date(date))
  
  library(scales)

ggplot(umsatz_zeitverlauf, aes(date, revenue)) +
  geom_area(fill="skyblue") + 
  scale_x_date(breaks = date_breaks("months"), labels = date_format("%b")) +
  labs(title = "Umsatzverlauf im Beobachtungszeitraum") +
  xlab("Monat") +
  ylab("Umsatz")
```

# Warenkorbanalyse (Apriori-Analyse)

## Libraries und Daten laden

```{r Libraries und Daten Warenkorbanalyse, include=FALSE}

library(arules)
library(arulesViz)
  
daten_warenkorbanalyse <- bereinigte_daten %>%
  filter(UnitPrice > 5) 

write.csv2(daten_warenkorbanalyse, "daten_warenkorbanalyse.csv", row.names = FALSE)

transaktionsdaten <- read.transactions(file = "daten_warenkorbanalyse.csv", 
                  format = "single", sep = ";", cols = c(1,3))

summary(transaktionsdaten)
```

Die Daten wurden auf einen Produktpreis von größer als 5 Pfund gefilter, um sich auf Regeln zu fokusieren, hinter denen ein gewisser Umsatz steht. 

## Daten visualisieren

```{r Visualisierungen Warenkorbanalyse hist, echo = FALSE}

hist(size(transaktionsdaten), col = "lightblue", xlab = "Produktanzahl pro Bestellung", ylab = "Häufigkeit", main = "Histogram der Produktanzahl pro Bestellung")

```

Aus dem Histogram geht hervor, dass der Großteil der Bestellungen maximal 10 verschiedene Artikel enthält. 
Betracht man den folgenden Boxplot, so werden die Ausreißer noch einmal deutlich. 
@Jörn: Sollten diese rausgefiltert werden, da sie die Analyse verzerren?

```{r Visualisierungen Warenkorbanalyse boxplot, echo = FALSE}

boxplot(size(transaktionsdaten), col = "lightblue", main="Boxplot der Produktanzahl pro Bestellung")

regeln  <-  apriori(transaktionsdaten, 
                    parameter = list(support = 0.01, confidence = 0.5))

plot(regeln)

```

Ziel ist es Regeln zu finden, die möglichst weit oben rechts und in dunkelrot gefärbt sind, da diese einen hohen Support, Confidence und Lift aufweisen.  

* Support = Signifikanzmaß der Regel (wie oft kommt die gefundene Regel in den Daten vor). 
* Confidence = Wenn X gekauft wird, dann wird zu X % auch Y gekauft. 
* Lift = 3 = Kauf von X verdreifacht die Wahrscheinlichkeit für Y. 

## Regeln darstellen und interpretieren 

```{r Regeln Warenkorbanalyse}

summary(regeln)

inspect(sort(regeln, by = "confidence"))

```

Bisher sind die Regeln relativ offensichtlich (wenn Farbe X gekauft wird, dann auch Farbe Y). 
@Jörn: Hast du einen Tipp wie wir die Qualität der Regeln verbessern könnten, so dass nicht nur sehr offensichtliche Dinge zum Vorschein kommen. 

